臺灣臺中地方法院刑事判決　　　　　　　96年度易字第2727號
公　訴　人　台灣臺中地方法院檢察署檢察官
被　　　告　玄○○
　　　　　　Ａ○○
　　　　　　乙○○
　　　　　　　　　　　樓
　　　　　　未○○
上列被告因詐欺案件，經檢察官提起公訴（96年度偵字第3939、
24010號），本院判決如下：
    主    文
玄○○幫助意圖為自己不法之所有，以恐嚇使人將本人之物交付
，處有期徒刑壹年，扣案如附表四所示之物沒收；又幫助意圖為
自己不法之所有，以恐嚇使人將本人之物交付，處有期徒刑壹年
貳月，扣案如附表五編號一至十一所示之物沒收；又共同意圖為
自己不法之所有，以詐術使人將本人之物交付未遂，處有期徒刑
陸月，扣案如附表五所示之物沒收。應執行有期徒刑貳年陸月。
扣案如附表四及附表五所示之物均沒收。
Ａ○○幫助意圖為自己不法之所有，以恐嚇使人將本人之物交付
，累犯，處有期徒刑壹年貳月。
乙○○幫助意圖為自己不法之所有，以恐嚇使人將本人之物交付
，處有期徒刑壹年肆月；又共同意圖為自己不法之所有，以詐術
使人將本人之物交付未遂，處有期徒刑陸月，扣案如附表五所示
之物沒收。應執行有期徒刑壹年捌月，扣案如附表五所示之物沒
收。
未○○幫助意圖為自己不法之所有，以恐嚇使人將本人之物交付
，累犯，處有期徒刑壹年伍月；又共同意圖為自己不法之所有，
以詐術使人將本人之物交付未遂，累犯，處有期徒刑柒月，扣案
如附表五所示之物沒收。應執行有期徒刑壹年玖月，扣案如附表
五所示之物沒收。
      犯罪事實
一、玄○○與乙○○（另由臺灣高等法院臺中分院併案審理中）
    、未○○（另由臺灣高雄地方法院併案審理中）基於意圖為
    自己不法所有及集合犯之犯意聯絡，以未○○為首，共組收
    購人頭帳戶再轉賣給財產犯罪集團使用之犯罪集團，自民國
    95年4月間起，由未○○以每販售1本人頭帳戶可抽取售價1
    成之代價，僱請乙○○在台中、嘉義或高雄等地，刊登收購
    金融帳戶之廣告，吸引因缺錢有意販售人頭帳戶之民眾，以
    每本帳戶新台幣（下同）4000元至6000元之價格收購，再以
    每本帳戶15000元至16000元之價格轉售予財產犯罪集團使用
    ，並由乙○○負責匯款予販賣帳戶之民眾及提領向高價蒐購
    人頭帳戶之財產犯罪集團所匯之價款，未○○並自95年9 月
    6日起，以每收購一本人頭帳戶可抽取新台幣（下同）800元
    之代價，僱請玄○○加入其犯罪集團，負責接聽電話及聯絡
    客戶，其等循前開模式，收購並提供人頭帳戶予財產犯罪集
    團使用以營利，而財產犯罪集團於取得其等所提供之人頭帳
    戶後，則各以親人作保欠地下錢莊錢而遭綁之恐嚇言詞、或
    電話費欠繳、涉嫌刑案、中獎需繳保證金、稅金等事由，撥
    打電話與附表一所示被害人寅○○等人，致附表一所示被害
    人均信以為真，分別心生畏懼或陷於錯誤，而依指示匯款如
    附表一所示之金額至玄○○等人所轉售如附表一所示楊秀珠
    、沈長生、張雁翔等人之金融帳戶內。嗣於95年10月12日19
    時15分許，為警在未○○位於臺中市○○區○○街208號8樓
    之5租住處搜索查獲，並扣得其等收購來之郭名輔等人郵政
    儲金簿共9本、提款卡5張、身分証影印本5張、印章4顆、作
    案用之行動電話門號SIM卡18張、記載人頭帳戶紙張4張、收
    購人頭帳戶登記簿3本、行動電話18支；復經玄○○帶同警
    方前往台中市○○區○○里○○鄰○○路180之37號「排骨巴
    士站」（即該集團收購人頭帳戶之寄貨處），扣得郵寄包裹
    共8包（經清查內有儲金簿12本、10顆印章、9張金融卡、身
    分証影本2張等物，其中1包杜萬壽之包裹為寄予未○○集團
    之包裹）。
二、Ａ○○前曾因常業詐欺案件，經臺灣臺中地方法院判處有期
    徒刑6月確定，甫於94年3月28日執行完畢；未○○前曾因違
    反毒品危害防制條例案件，經臺灣臺中地方法院判處有期徒
    刑3月確定，甫於94年7月27日執行完畢。玄○○、乙○○、
    未○○於95年10月12日為警查獲後，又另行起意，先由玄○
    ○自民國95年11月中旬起，承租台中市○○路某處作為基地
    (於96年1月15日遷至臺中市○○區○○路439之17巷2弄5號9
    樓之5)，以每本帳戶5000元至6000元不等之價格收購，再以
    每本帳戶12000元左右之價格轉售予財產犯罪集團使用；Ａ
    ○○自95年12月間起，以每販售1本人頭帳戶可抽取1200元
    之代價受僱於玄○○，負責接聽電話，留下出售人頭帳戶者
    資料，再交給玄○○接洽聯繫人頭帳戶買賣事宜；乙○○、
    未○○則自95年12月、96年1月間起，加入該犯罪集團，由
    未○○幫忙收購及提供作案聯繫使用之人頭電話門號，由乙
    ○○負責在嘉義、雲林或高雄等地，刊登收購金融帳戶之廣
    告，吸引因缺錢有意販售人頭帳戶之民眾，與其等聯絡出售
    帳戶，再由Ａ○○、玄○○分工接聽及聯絡接洽收購及出售
    人頭帳戶，其等循前開模式，收購並提供人頭帳戶予財產犯
    罪集團使用以賺取差價，而財產犯罪集團於取得其等所提供
    之人頭帳戶後，則各以親人欠債遭綁、涉嫌刑案、積欠銀行
    貸款、遭冒名申辦門號等恐嚇及詐欺事由，撥打電話與附表
    二所示被害人戌○○等人，致附表二所示被害人均信以為真
    ，分別心生畏懼及陷於錯誤，而依指示匯款如附表二所示之
    金額至玄○○等人所收購如附表二所示謝義清、陳玉文、柳
    淑娥、陳嘉正、洪建華、余鎮吉、邱雅玲、李智文、陳毅珍
    、張高旗、陳清泉等人之金融帳戶內。玄○○、乙○○、未
    ○○另基於意圖為自己不法所有及集合犯之犯意聯絡，共組
    假意販賣偽鈔之詐騙集團，自96年1月間起，先收購取得刊
    登廣告及聯絡使用之行動電話及門號，由玄○○或乙○○刊
    登徵才廣告，吸引因缺錢要找工作之人與之聯絡，由玄○○
    負責接聽應徵者之電話後，先留下應徵者姓名、聯絡電話等
    資料，交給乙○○或未○○，再由乙○○或未○○與附表三
    所示之被害人聯絡，告知刊登廣告非為徵才，佯稱：係從事
    一百元面額之假鈔買賣，可先寄送假鈔供參考等語，再記下
    附表三所示被害人之聯絡地址，由乙○○或未○○交給玄○
    ○，再由玄○○依所記之姓名、地址，繕寫於信封，分別寄
    送一百元之真鈔1張給附表三所示之被害人，以此方式，著
    手詐騙附表三所示之被害人。嗣於96年1月30日16時30分許
    ，為警在玄○○位於臺中市○○區○○路439之17巷2弄5號9
    樓之5租住處搜索查獲，並扣得收購來之行動電話7支、黃朝
    軍郵局帳戶存簿、金融卡、印章、身分證影本、房屋租賃合
    約書1本、寄送鈔票之信封8張及筆記資料等物。
三、案經臺中市警察局移送及臺中縣警察局霧峰分局報請臺灣臺
    中地方法院檢察署檢察官偵查起訴。
    理  由
甲、程序方面：
    按被告以外之人於審判外之陳述，經當事人於審判程序同意
    作為證據，法院審酌該言詞陳述或書面陳述作成時之情況，
    認為適當者，亦得為證據。當事人、代理人或辯護人於法院
    調查證據時，知有第一百五十九條第一項不得為證據之情形
    ，而未於言詞辯論終結前聲明異議，視為有前項之同意；刑
    事訴訟法第一百五十九條之五定有明文。查本件認定事實所
    引用之證據方法（包括證人之證述及文書等物證），已經本
    院提示被告等人表示無意見，揆諸前揭說明，可認為已同意
    作為證據；而本院審酌該證人等之陳述及文書等物證作成時
    之客觀情況，認為適當，而查無其他違法不實之情事，復無
    顯有不可信之情況，自具有證據能力，而得採為證據。
乙、實體方面：
一、犯罪事實欄一部分
    被告玄○○自警、偵訊以迄本院審理時均坦承上開犯行不諱
    ，核與同案被告乙○○、未○○之自白相符，亦與證人即「
    排骨巴士站」站長周明風於警詢中證稱曾見過玄○○至巴士
    站領包裹2、3次等語，以及證人郭明輔於警詢中陳稱其郵局
    帳戶是其在嘉義市以6千元賣給他人使用等語相符，亦於被
    害人寅○○、午○○、巳○○、酉○○、卯○、癸○○等人
    於警詢中陳稱遭恐嚇取財及詐欺取財之情節相符，復有在未
    ○○位於臺中市○○區○○街208號8樓之5租住處所查扣之
    郭名輔等人郵政儲金簿共9本、提款卡5張、身分証影印本5
    張、印章4顆、作案用之行動電話門號SIM卡18張、記載人頭
    帳戶紙張4張、收購人頭帳戶登記簿3本、行動電話18支，以
    及在「排骨巴士站」所扣得之郵寄包裹等物可佐，是被告玄
    ○○之自白與事實相符，其犯行洵堪認定。
二、犯罪事實欄二部分
    被告玄○○、Ａ○○2人對於此部分犯罪事實，自警、偵訊
    以迄本院審理時均坦承上開犯行不諱，被告乙○○、未○○
    則均矢口否認有何犯行，被告乙○○辯稱：我於95年11月29
    日勒戒出所後，就沒有再跟未○○、玄○○繼續犯案，而於
    為警查獲前一、二個禮拜，我才去台中市○○區○○路439
    之17巷2弄5號9樓之5居住，是因於96年1月31日在彰化地院
    有因詐欺案件要開庭云云，被告未○○辯稱：我只有介紹他
    們買賣人頭電話號碼，並未參與買賣人頭帳戶，當時我與乙
    ○○住在同一間房間，玄○○把單子放在桌上，跟我沒有關
    係，我之前與玄○○聊天時有提到我在93到94年間有做過假
    意販賣偽鈔而行詐欺取財之實，但我於95年12月25日交保出
    來後，就沒有與玄○○談到這件事云云。惟查：
(一)、被告4人上開犯行，亦據被害人戌○○、亥○○、甲○○
      ○、庚○○、李幸慧、丙○○、辰○○、壬○○、戊○○
      、丁○○及地○○等人 (即附表二所示之被害人)於警詢
      中陳述明確，亦據被害人己○○、子○○、宇○○、宙○
      ○、天○○、辛○○、Ｂ○○及丑○○等人 (即附表三所
      示之被害人)於警詢中陳述明確，復有扣案之行動電話共8
      支、SIM卡12張、黃朝軍之郵局帳戶存摺、金融卡、印章
      、房屋租賃合約書1本、寄送假鈔之信封8張及筆記資料等
      扣案，以及電信門號使用者查詢資料及通訊監察譯文資料
      、匯款單據影本及被害人存摺影本、廣告資料影本等附卷
      可資佐證，堪認被告玄○○、Ａ○○2人之自白與事實相
      符，其2人之犯行應堪認定。
(二)、被告乙○○、未○○2人雖以上詞置辯，惟查：
　１、共同被告玄○○於96年1月31日警詢證稱：（警方在搜索
　  現場查扣2張上記有內容為新開幕海世界複合式釣蝦育樂廣
    場及聯義貨運行誠徵工作等，另有1張記名內容為應徵工作
    之應答教戰守則，係何人所寫？）是我寫的，我的目的是為
    了要詐騙別人，這是未○○教我的，方法是說我們這邊有在
    做偽鈔，對方有意願要配合的話，我們就寄一百元的真鈔給
    對方，但是告知對方那張一百元是我們做的假鈔，以取信於
    對方，讓對方再以大量的真鈔來跟我們購買我們所製作的偽
    鈔，但我們並沒有所謂的偽鈔，主要是要騙他們來購買，我
    們事實上不會給對方任何的假鈔。應徵工作的教戰守則是未
    ○○一字一句告知我，再由我寫下的。（要應徵工作的人來
    電時，你是否就直接依照教戰守則跟對方應答？）沒有，我
    只是負責將來電的人留下電話，再把來電應徵工作的人所留
    的電話資料交給未○○及乙○○他們，由他們再用別的電話
    去跟對方詐騙。（警方提示通訊監察所得譯文，監察電話為
    0000000000，內容為有關談及配合購買偽鈔，大致與你所書
    寫的教戰守則符合，該持機人係何人？）應該是未○○，因
    為內容有提及到書寫「黃大吉」的信封，我記得是未○○拿
    給我寫的。（你們如何取信願意配合購買偽鈔的人來跟你們
    購買所稱的偽鈔？）是未○○會把願意購買偽鈔的人的資料
    叫我書寫信封，由乙○○去換百元的真鈔，由我將百元真鈔
    放入信封內，裡面還會附一張記有電話的小紙絛，以供對方
    與未○○聯絡後續大量購買偽鈔之用。（乙○○一出去就沒
    回來的話，如果你接到應徵工作者的電話時，要把這些電話
    資料交給何人處理？）我就會把資料交給未○○處理。我們
    沒有印製偽鈔。（設計此種佯稱配合購買偽鈔的詐騙手法係
    何人想出的點子？）是未○○。（未○○於警訊筆錄供稱並
    未涉有詐騙他人的犯罪行為，為何需要使用他人的行動電話
    做為聯絡之用？）其實他都知道，我不知道他為何要這樣回
    答，我的部分我都有跟警方配合交代清楚，我的工作只是在
    負責接聽要應徵工作的人的電話及幫忙寫信封寄信的事，至
    於要繼續尋找何人要被害是由未○○及乙○○負責的。（之
    前你總共寄出多少封以配合購買偽鈔詐騙財物的信？又係何
    人交代你書寫信封？）大約十幾封，都是由未○○及乙○○
    交代我寫的。（你們以配合購買偽鈔詐騙財物的兌換比例為
    何？）以真鈔新臺幣1000 元兌換假鈔4000元。（警方於日
    昨至搜索處所進行搜索時，現場還有應徵工作的民眾打電話
    要應徵，你昨天是否還在進行詐騙中？）是的，我是接聽00
    00000000的電話。（你所接聽之0000000000的電話是否係你
    刊登在夾報廣告的聯絡電話？）是的，我自稱為吳主任等語
    ；被告玄○○於同日偵訊亦具結證稱：警詢筆錄是真實，95
    年11月中旬起開始從事轉賣存摺犯行，本來一開始是我自己
    做，從95年12月我請Ａ○○幫我接電話，然後在96年1月中
    旬後未○○過來跟乙○○住同一個房間，乙○○跟我講說未
    ○○之前做過以偽鈔詐騙的方式，而乙○○跟未○○講了什
    麼我不清楚。95年10月未○○在中康街跟我講過他以前有犯
    過一條詐欺的，是以偽鈔去騙人，他講的方式我就紀錄下來
    。剛認識未○○時，就問到他之前有詐欺的這條罪。問了實
    際情形是怎樣，他就跟我講。（警詢時你說你只負責應徵工
    作及幫忙接聽，而找被害人是未○○與乙○○負責，是否屬
    實？）我是負責接聽然後寫下來，交到未○○與乙○○住的
    房內，他們實際上誰在講我就不清楚。（你在轉賣存摺中扮
　　演何角色？）我接電話、刊報紙廣告來招攬人來賣，人家打
  　電話來，我就會說我們是租用存褶、以5千元租3週，對方願
    意我就會找人過去拿。存摺是以5千元買進來，包含中間去
    收存摺的人抽佣2千元，我轉賣1萬2千元，利潤是5千元左右
    ，一開始是我自己獨享，後來乙○○加入，由我們二人均分
　　，而Ａ○○是一本抽1200元，Ａ○○只是負責幫我接電話，
　　而且幫我做一些小事。（就以偽鈔詐騙方式你扮演何角色？
  　）接電話，人家打電話來應徵，我就抄下對方姓名及電話，
    之後就不關我的事。（記下電話及姓名後，你會交予誰處理
    ？）拿到未○○與王渝生的房間。（警詢中你說持機者0000
　　000000是未○○，因為內容有講到王大吉的信封，我知道是
　  未○○寫的，是否實在？）把紙條拿給我，叫我依紙條內容
    寫信封的人確實是未○○，但實際上講電話的是誰我不知道
    。（工作處所是否需要感應卡？）需要，我、未○○、乙○
    ○三個人有感應卡。（警方在現場扣到的電話卡何用？）很
    早之前留下來，用來跟應徵的人聯絡，有部份是交給未○○
　　、乙○○與配合偽鈔的人聯絡等語，已明白證稱被告乙○○
　  有從事轉賣帳戶之犯行，及假意販賣偽鈔之詐欺取財犯行，
    而該犯罪手法係由被告未○○所告知，且由其依未○○所述
　　一字一句記下，而其僅負責接電話，並抄下對方姓名及電話
　  ，之後即交予被告未○○或乙○○與對方聯絡，再由乙○○
    或未○○交予其書寫被害人姓名地址之紙條，由其書寫於信
    封上，並由乙○○兌換百元真鈔，連同後續由被害人與未○
    ○連絡之電話資料寄出等事實明確，其嗣後於本院空言改稱
    乙○○、未○○未與伊一起從事收購帳戶轉賣的工作，以及
    未○○未從事假意販賣偽鈔之詐欺犯行云云，應不足採（理
    由並敘述如下）。
　２、被告乙○○雖否認有從事犯罪事實二之犯行，惟查：
　  (1)、證人玄○○於本院亦具結證稱：(你從事收購帳戶，是
　    否須刊登廣告？)需要。(刊登廣告，都是何人聯絡？) 都
      是我在聯絡。(你在檢察官偵訊時提到，有時候你在買或
      請乙○○幫你聯絡刊登廣告的事情，是否如此？)純粹是
      幫我打電話給廣告公司刊登廣告的事情，是有這一回事 (
　　　本院卷第92頁)、(你另外從事假裝要賣偽鈔的詐騙，是誰
  　　與你一起作？)當時有找乙○○一起作。(乙○○是否同意
    　與你一起作？)他有幫我打過幾次電話，內容大概是人家
　　　來找工作，就說這裡不是找工作，是賣假鈔等語 (本院卷
　　　第93頁)，亦再次明白證稱被告乙○○確有參與轉賣帳戶
  　　以及假意販賣偽鈔而行詐欺取財之犯罪情事。
　　(2)、被告乙○○於96年3月1日偵訊時雖供稱：為警查獲前一
　　　、二個禮拜前我才去台中市○○區○○路439之17巷2弄5
　　　號9樓之5居住，因案發後隔一天我在彰化地院（95年訴字
　　　402號）因詐欺（我收購帳戶）案件要開庭，當天開完後
  　　就辯論終結，本件已於96年2月15日判決等語（95年度偵
    　字第24010號卷第30頁）。而被告玄○○於96年4月19日偵
　　　訊時供稱：我是96年1月15日搬過去北屯路租屋處等語，
　　　其於本院亦供稱：我們搬過去北屯路租屋處後1、2日，乙
  　　○○就住進去等語 (本院卷第104頁)，此與證人Ａ○○所
    　述相符 (本院卷第100頁)，則被告乙○○既係為96年1月
      31 日在彰化地院之開庭而南下台中，則其為何於之前一
　　　、二個禮拜即至台中市而向玄○○借住北屯路住處居住？
      顯然被告乙○○係於被告玄○○搬過去北屯路租屋處從事
      詐欺取財時，亦一同搬過去北屯路處與被告玄○○一同犯
      案，且其應係在95年12月間即在台中市，此自下列之通訊
      監察譯文所載行動電話之基地台位置均在台中市即可知，
      故其所辯應不足採。
　　(3)、被告乙○○自承：0000-000000號行動電話是其所使用
  　　 (本院卷第58頁)，而被告玄○○自承：0000-000000號行
    　動電話是其所使用 (本院卷第96頁)，而經檢警監聽該2支
      行動電話，發現有下列異常之處：
　　（問：本局對本案犯罪集團所使用之行動電話00000000
　　　00實施通訊監察，發現你於96年1月11日22時35分，曾使
  　　用行動電話0000000000與犯罪嫌疑人玄○○聯絡，談話內
    　容曾提及你詢問犯罪嫌疑人玄○○明天有「幾隻」，你所
      指的「幾隻」是否係指你們所收購的郵銀存簿？）被告乙
      ○○雖稱：我確定不是我撥打的，可能是我的手機借給別
　　　人用。只有未○○及Ａ○○有用過云云，惟查，被告玄○
　　　○於96年5月2日偵訊曾明白供稱：（幾隻是指何意？）應
　　　該是指存摺簿的數量等語，另被告未○○及Ａ○○則否認
  　　有向被告乙○○借用該行動電話與玄○○為上開通話，則
　    該通話內容應係被告玄○○與被告乙○○連絡收購郵銀存
      簿之情事。
　　（問：本局對本案犯罪集團所使用之行動電話0000000000
  　　實施通訊監察，發現你於96年1月14日17時42分，曾使用
    　行動電話0000000000與犯罪嫌疑人玄○○聯絡，談話內容
      係曾提及你詢問犯罪嫌疑人玄○○及另一共犯，交代他們
      去購買作業用的紙、刀片及郵票等等，並詢問今天接聽電
      話的狀況，你所交代的事情是否係要用於將假借應徵工作
      配合購買偽鈔洗錢詐騙之犯行？）被告乙○○答：是我打
      的沒錯，但我為什麼會講這個我也不太記得了，可能是我
      們之前有想要做的詐騙方法，他來問我大概要怎麼弄，我
      沒有參與云云。惟被告乙○○若未參與，應無與被告玄○
      ○談論此細節之可能。
  　（問：本局對本案犯罪集團所使用之行動電話0000000000
    　實施通訊監察，發現你於95年12月28日10時27分，曾使用
      行動電話0000000000與某不明男子聯絡，談話內容係曾提
      及你詢問該不明人士，有關與車頭「陳仔」及「旺仔」收
      款的事，你所指的收款事情是否係販售郵銀存簿給詐騙集
      團之贓款所得？）被告乙○○雖答：該不明男子係Ａ○○
      ，我是要跟他借錢，公帳是指什麼公帳這個我就不清楚是
      什麼云云。惟被告乙○○所辯，與譯文所載不符，且亦無
      法自圓其說。
  　（問：本局對你所使用之行動電話0000000000實施通訊監
    　察，發現你於95年12月26日13時27分，曾接到不明男子的
      來電，談話內容提到本子及金額等等，是否係指的是你所
      收購的郵銀存簿及販售價格？）被告乙○○答：這是我編
      出來的理由，那個打來的人是我在勒戒認識的朋友，我只
      是敷衍他的而已云云。惟被告乙○○若自勒戒出所後未再
      從事轉賣帳戶，其當可明白告知，且其亦明知友人欲知郵
      銀存簿及販售價格即係欲從事犯罪，則其又何須將犯罪細
      節明確告知其友人？故其所辯應係卸責之詞。
  　（問：本局對你所使用之行動電話0000000000實施通訊監
    　察，發現你於95年12月26日22時52分，曾撥打電話給你老
      婆歐芳吟，談話內容係你供稱自己在收，你所指的「收」
      是否係指收購郵銀存簿這件事？）被告乙○○答：這是我
      騙我老婆的云云。惟若其已未從事轉賣帳戶犯行，又何不
      明白告知其老婆，反而還要「騙」其老婆？
  　、由上可知，被告乙○○確仍有從事轉賣帳戶之犯罪情事
    　無誤。被告乙○○於本院另以：該監聽譯文是之前在中康
      街犯案時之監聽譯文，而非北屯路之監聽譯文等語置辯，
      惟上開通話之時間均係在95年12月及96年1月間，有監聽
      譯文附卷可稽，此已距被告乙○○前案被查獲之95年10月
      12日 (即在中康路犯案)約2、3個月，兩者自無混淆之可
      能。
　　(4)、綜上所述，被告乙○○全部否認犯罪事實二之犯行，應
  　　係畏罪卸責之詞而不足採信，其犯行應堪認定。
　３、被告未○○雖亦否認有參與犯罪事實二之犯行，惟查：
　　(1)、證人玄○○於本院具結證稱：(警詢稱：是未○○會把
　　　願意購買鈔票的人的資料，要我書寫信封，由乙○○換百
  　　元的真鈔，由我將真鈔放入信封內，是否如此？）人家打
    　電話給我們，我們打電話與對方聯絡，對方願意留姓名、
      電話、地址等資料給我們。未○○給我的資料就是包括姓
      名、電話、住址的資料。（警詢中警方問你乙○○出去沒
      有回來，如果你接到應徵工作人的電話，要把這些電話資
      料交給何人處理，你回答會把資料交給未○○處理，是否
      如此？）我會把資料交給未○○處理，因為我不知道乙○
      ○何時回來。（警詢中稱：是未○○、乙○○及我共同決
      定要刊登購買偽鈔詐騙財物的廣告，是否如此？）那時我
      是這樣講沒有錯。（事實是否如此？）因為之前我有問過
      未○○刊登廣告在那些地方等語，而被告未○○於96年1
      月31日警詢時亦供稱：玄○○只是將被害人的資料交給我
　    請我再轉交給乙○○等語，其於本院亦自承：我知道他們
      在做什麼事，但是我沒有參與等語 (本院卷第97頁)，故
      雖然證人玄○○及被告未○○均稱未○○未參與此部分犯
      行，惟被告未○○既知悉渠等在從事假意販賣偽鈔行詐欺
      取財之犯行，而其仍至少「參與」共同決定刊登購買偽鈔
      詐騙財物之廣告、接受被告玄○○所交之被害人資料、轉
      交被害人之資料予被告乙○○、要玄○○書寫寄予被害人
      之信封等情事，則謂其無「參與」此部分犯行，實難苟同
      。
　　(2)、被告未○○於96年1月31日警詢時供稱：警方於現場見
  　　到記事本是我的，我寫有2張小單後我撕下後交給乙○○
　　　，記事本上2張小單我在高雄填寫，用途是我要問乙○○
　　　目前市場如何（詐騙市場行情）。該小字條之銀行明細是
  　　我剛交保後我問乙○○了解銀行行情如何，我在上網了解
    　銀行提款及功能，作為自己參考之用等語，復有該小字條
      存卷（中縣霧警偵字第0960050672號卷第206頁)可參，則
      其若未參與，則何以須了解詐騙市場之行情？而共同被告
      玄○○於本院96年1月31日羈押訊問時亦供稱：（有無與
　    乙○○、未○○、Ａ○○共同組成集團提供人頭帳戶？）
      是，從去年十一月開始。（分工情形如何？）Ａ○○是租
      帳戶並接電話，我刊廣告或打電話給不特定人，未○○是
      統籌的等語。
　　(3)、被告未○○亦供稱：伊96年1月30日被查獲那天才從彰
　　　化地院開完民事庭，隔天還要到高院開刑事庭等語，而參
  　　諸被告玄○○於96年4月19日偵訊時即供稱：我是96年1月
    　15日搬過去北屯路租屋處等語，其於本院亦供稱：我們搬
      過去北屯路租屋處後1、2日，乙○○就住進去，再隔1 天
      ，未○○就住進去等語 (本院卷第104頁)，與證人Ａ○○
      所述相符 (本院卷第100頁)，其情形亦與被告乙○○類似
    　，既係為應付開庭而至台中，則其為何於之前一、二個禮
      拜即至台中市而向玄○○借住北屯路住處居住？顯然被告
      未○○亦係於被告玄○○搬過去北屯路租屋處從事詐欺取
      財時，亦一同搬過去北屯路處與被告玄○○一同犯案。
　　(4)、被告玄○○於96年5月2日偵訊時供稱：（未○○有無幫
  　　忙收購手機門號？）他有認識的人，有在賣門號，他只是
　    純粹幫我打電話問，之後我再自己打電話跟對方訂貨聯絡
    　等語，其於本院亦具結證稱：未○○有幫我打過幾通買賣
      門號的電話等語 (本院卷第93頁)，而被告未○○於本院
      亦自承：玄○○、乙○○問我有沒有門路可以買人頭電話
      號碼，我承認有介紹他們買賣人頭電話號碼等語，則其既
      知被告玄○○、乙○○欲收購人頭電話號碼犯案，而仍居
      中介紹被告玄○○、乙○○收購人頭電話號碼，則被告未
      ○○顯亦有參與渠等之犯行無訛。
　　(5)、被告未○○亦自承有教被告玄○○有關其之前假意販賣
  　　偽鈔而行詐欺取財之犯案手法，而參諸該犯案手法之記載
　    十分清楚仔細，此有該紙張附卷（中縣霧警偵字第096005
      0672號卷第197頁)可參，與證人玄○○所證：應徵工作的
      教戰守則是未○○一字一句告知我，再由我寫下的等語應
      堪相符。而查該手法之記載既鉅細糜遺，若非被告玄○○
　　　有意學習模仿，何以致之？而被告未○○亦知該手法係犯
　　　罪情事，惟其仍將犯罪細節告知被告玄○○並由玄○○抄
  　　寫於紙張上，則其顯然有要被告玄○○從事其此部分犯行
    　之意。
    (6)、綜上所述，被告未○○否認犯罪事實二之犯行，亦應係
  　　畏罪卸責之詞而不足採信，其犯行亦堪認定。
四、論罪部分
　　按「恐嚇取財罪與詐欺取財罪，其性質並不相同，如其所用
  　之手段，僅使人陷於錯誤而交付財物者，為詐欺取財，如使
    人心生畏懼而交付財物者則為恐嚇取財，兩者在理論上，根
    本無低度行為與高度行為之可言，亦無其他足以發生吸收關
    係或吸收犯之情形。」、「刑法第三百四十六條第一項之恐
    嚇取財罪，與同法第三百三十九條第一項之詐欺取財罪，二
    者之區別，在於前者係施用使人心生畏怖之恐嚇手段，致被
    害人心生畏懼，明知不應交付財物而交付，後者則係施用詐
    術手段，使人陷於錯誤，誤信為應交付財物而交付。惟上開
    之恐嚇手段，常以虛假之事實為內容，故有時亦不免含有詐
    欺之性質，倘含有詐欺性之恐嚇取財行為，足使人心生畏懼
    時，自應僅論以高度之恐嚇取財罪，殊無再適用詐欺取財罪
    之餘地。」，最高法院著有73年度台上字第3933號、84年度
    台上字第1993號判決可資參照。而查附表一編號1、2，以及
    附表二編號3、11之正犯犯案方式，係假冒被害人之親人欠
    債未還而遭擄，此雖係以虛假之事實為內容，惟已致被害人
    等心生畏懼，且被害人等亦係因心生畏懼而交付財物，則此
    部分應係構成恐嚇取財罪，從而被告等人此部分所為，則係
    應構成幫助恐嚇取財罪，公訴人以被告等人此部分所為，係
    構成幫助詐欺取財罪云云，尚有誤會，惟因兩者基本社會事
    實同一，本院自得變更起訴法條，此先予敘明。故：
１、玄○○部分
　　核被告玄○○就犯罪事實一所為，係犯刑法第346條第1項、
　　第30條第1項之幫助恐嚇取財罪及刑法第339條第1項、第30
    條第1項之幫助詐欺取財罪。其以一 (販賣)行為而觸犯數罪
    名及侵害數法益，為想像競合犯，爰從一重之幫助恐嚇取財
    罪處斷。其就犯罪事實二前半段所為，亦係犯刑法第339條
    第1項、第30條第1項之幫助詐欺取財罪及刑法第346條第1項
    、第30條第1項之幫助恐嚇取財罪，其以一行為觸犯數罪名
    及侵害數法益，為想像競合犯，爰從一重之幫助恐嚇取財罪
    處斷。其就犯罪事實二後半段所為，係犯刑法第339條第1項
    、第3項之詐欺取財未遂罪，又其所犯之詐欺取財未遂罪部
    分，與被告乙○○、未○○彼此之間，有犯意聯絡及行為分
    擔，均為共同正犯。而被告玄○○以幫助之意思從事恐嚇取
　　財構成要件以外之行為，為幫助犯，爰依刑法第30條第2項
  　之規定減輕其刑；又其已著手於犯罪行為之實行而未遂，爰
　　依刑法第25條第2項之規定減輕其刑。
２、Ａ○○部分
    核被告Ａ○○就犯罪事實二前半段所為，係犯刑法第339條
    第1項、第30條第1項之幫助詐欺取財罪、第346條第1項、第
    30 條第1項之幫助恐嚇取財罪，其以一 (販賣)行為而觸犯
    數罪名及侵害數法益，為想像競合犯，爰從一重之幫助恐嚇
    取財罪處斷。又其以幫助之意思從事恐嚇取財構成要件以外
    之行為，為幫助犯，爰依刑法第30條第2項之規定減輕其刑
    。又被告Ａ○○前曾因常業詐欺案件，經本院判處有期徒刑
    6 月確定，甫於94年3月28日執行完畢，此有臺灣高等法院
    被告前案紀錄表附卷可稽，其於5年內故意再犯本件之罪，
    為累犯，爰依刑法第47條第1項加重其刑，其同時有刑之加
    重及減輕事由，並依法先加後減之。
３、乙○○部分
    核被告乙○○就犯罪事實二前半段所為，係犯刑法第339條
    第1項、第30條第1項之幫助詐欺取財罪及刑法第346條第1項
    、第30條第1項之幫助恐嚇取財罪，其以一行為觸犯數罪名
    及侵害數法益，為想像競合犯，爰從一重之幫助恐嚇取財罪
    處斷。就犯罪事實二後半段所為，係犯刑法第339條第1項、
    第3項之詐欺取財未遂罪，又其所犯之詐欺取財未遂罪部分
    ，與被告玄○○、未○○彼此之間，有犯意聯絡及行為分擔
    ，均為共同正犯。而被告乙○○以幫助之意思從事恐嚇取財
    構成要件以外之行為，為幫助犯，爰依刑法第30條第2項之
    規定減輕其刑。又其已著手於犯罪行為之實行而未遂，爰依
　　刑法第25條第2項之規定減輕其刑。
４、未○○部分
    核被告未○○就犯罪事實二前半段所為，係犯刑法第339條
    第1項、第30條第1項之幫助詐欺取財罪及刑法第346條第1項
    、第30條第1項之幫助恐嚇取財罪，其以一行為觸犯數罪名
    及侵害數法益，為想像競合犯，爰從一重之幫助恐嚇取財罪
    處斷；就犯罪事實二後半段所為，係犯刑法第339條第1項、
    第3項之詐欺取財未遂罪。又其所犯之詐欺取財未遂罪部分
    ，與被告玄○○、乙○○彼此之間，有犯意聯絡及行為分擔
    ，均為共同正犯。而被告未○○以幫助之意思從事恐嚇取財
    構成要件以外之行為，為幫助犯，爰依刑法第30條第2項之
    規定減輕其刑。又其已著手於犯罪行為之實行而未遂，爰依
　　刑法第25條第2項之規定減輕其刑。另被告未○○前曾因違
　  反毒品危害防制條例案件，經本院判處有期徒刑3月確定，
    甫於94年7月27日執行完畢，此有臺灣高等法院被告前案紀
    錄表附卷可稽，其於5年內故意再犯本件之罪，為累犯，爰
    依刑法第47條第1項加重其刑。而其同時有刑之加重及減輕
    事由，爰依法先加後減之。
五、科刑部分
　　爰審酌被告4人之犯罪手段雖屬平和，惟渠等先行收購多本
    帳戶後，將所收購之多本帳戶出售他人，從中賺取差價，使
    他人得以使用各該帳戶作為財產犯罪工具使用，並得以掩飾
    自己之身分，間接助長此類犯罪之增加，以及被告未○○、
    乙○○2人先前已被查獲多次而在法院審理期間，又再與被
    告玄○○一起犯案，並於95年10月12日再被查獲後，仍未能
    痛改前非，再次犯案，且又從事假意販售假鈔而詐欺取財，
    惡性非輕，另被告Ａ○○前亦已有常業詐欺前科而再次犯本
    案，以及被告玄○○、Ａ○○2人自始至終均坦承犯行，而
    被告未○○、乙○○則否認本案所有犯行等一切情狀，分別
    量處如主文所示之刑，並定其應執行之刑。
六、沒收部分：
　　次按「刑法第二十八條之共同正犯，係指二人以上共同實施
  　犯罪之行為者而言，幫助他人犯罪，並非實施正犯，在事實
    上雖有二人以上共同幫助殺人，要亦各負幫助殺人責任，仍
    無適用該條之餘地。」，最高法院著有33年上字第793號判
    例可資參照。而查，被告玄○○就犯罪事實一部分，以及被
    告玄○○、Ａ○○、未○○、乙○○就犯罪事實二前半段部
    分，均係構成幫助犯，依上開最高法院判例見解，應係各負
    幫助罪責。從而公訴意旨以被告玄○○就犯罪事實一部分與
    被告未○○、乙○○係共同正犯，另被告玄○○、Ａ○○、
    乙○○、未○○就犯罪事實二前半段部分，亦係共同正犯等
    語，尚有違誤。另按「共同正犯因相互間利用他人之行為，
    以遂行其犯意之實現，本於責任共同之原則，有關沒收部分
    ，對於共犯間供犯罪所用之物，自均應為沒收之諭知。惟幫
    助犯僅係對於犯罪構成要件以外行為為加工，並無共同犯罪
    之意思，自不適用該責任共同原則」，最高法院著有89年度
    台上字第6946號判決可資參照。因本案被告等人就犯罪事實
    一，及犯罪事實二前半段部分係各負其責，從而如犯罪事實
    一所載之扣案物，除其中如附表四所示之物為被告玄○○所
    有供犯罪所用之外 (業據被告玄○○供述在卷，參中市警刑
    字第0950094762號卷第18頁)，其餘非被告玄○○所有或供
    其犯罪所用，爰僅就如附表四所示之物諭知沒收。另如附表
    五編號一至十一所載之扣案物，為被告玄○○所有供幫助恐
    嚇取財及幫助詐欺取財所用之物，爰依法諭知沒收，另附表
    五所示之物，為被告玄○○等人所有供詐欺取財犯罪所用及
    犯罪預備之物，爰均依刑法第三十八條第一項第二款之規定
    諭知沒收。
據上論斷，應依刑事訴訟法第二百九十九條第一項前段、第三百
條，刑法第三十條第一、二項、第二十八條、第三百三十九條第
一項、第三百四十六條第一項、第五十五條、第二十五條、第四
十七條第一項、第五十一條第五款、第三十八條第一項第二款，
刑法施行法第一條之一第一項、第二項前段，判決如主文。
中　　華　　民　　國　　96　　年　　7 　　月　　10　　日
                刑事第十五庭  審判長法  官  曾佩琦
                                    法  官  楊真明
                                    法  官  郭瑞祥
上正本證明與原本無異。
如不服本判決，應於送達後十日內向本院提出上訴狀（須附繕
本），上訴於台灣高等法院台中分院。
                                    書記官  賴亮蓉
中　　華　　民　　國　　96　　年　　7 　　月　　10　　日
附錄論罪科刑法條
刑法第339條第1項
（普通詐欺罪）
意圖為自己或第三人不法之所有，以詐術使人將本人或第三人之
物交付者，處5年以下有期徒刑、拘役或科或併科1千元以下罰金
。
以前項方法得財產上不法之利益或使第三人得之者，亦同。
前二項之未遂犯罰之。
中華民國刑法第346條
（單純恐嚇罪）
意圖為自己或第三人不法之所有，以恐嚇使人將本人或第三人之
物交付者，處6月以上5年以下有期徒刑，得併科1千元以下罰金
。
以前項方法得財產上不法之利益，或使第三人得之者，亦同。
前二項之未遂犯罰之。
附表一（95年度偵字第24010號部分）：
┌──┬───┬───┬───┬─────┬───────┐
│編號│被害人│詐騙集│被害人│遭恐嚇或  │匯入之人頭帳戶│
│    │      │團詐騙│受騙地│詐騙金額  │              │
│    │      │日期  │點    │（新台幣）│              │
├──┼───┼───┼───┼─────┼───────┤
│ 1  │寅○○│95年10│南投縣│遭恐嚇取財│楊秀珠之斗六西│
│    │      │月24日│草屯鎮│66000元   │平郵局帳戶（帳│
│    │      │14時許│民生一│          │號：0000000000│
│    │      │      │街28巷│          │9035號）      │
│    │      │      │5號   │          │              │
├──┼───┼───┼───┼─────┼───────┤
│ 2  │午○○│95年10│臺中縣│遭恐嚇取財│楊秀珠之斗六西│
│    │      │月24日│外埔鄉│12000元   │平郵局帳戶（帳│
│    │      │16時許│水美村│          │號：0000000000│
│    │      │      │山腳巷│          │9035號）      │
│    │      │      │71-27 │          │              │
│    │      │      │號    │          │              │
├──┼───┼───┼───┼─────┼───────┤
│ 3  │巳○○│95年8 │嘉義縣│遭詐欺取財│沈長生之嘉義北│
│    │      │月17日│溪口村│204811元  │社郵局帳戶（帳│
│    │      │17時許│中正路│          │號：0000000000│
│    │      │      │271號 │          │6997號）      │
├──┼───┼───┼───┼─────┼───────┤
│ 4  │酉○○│95年5 │台北市│遭詐欺取財│沈長生之嘉義北│
│    │      │月下旬│中正區│787650元  │社郵局帳戶（帳│
│    │      │      │廈門街│          │號：0000000000│
│    │      │      │71巷4 │          │6997號）      │
│    │      │      │號1樓 │          │              │
├──┼───┼───┼───┼─────┼───────┤
│  5 │卯○  │95年7 │台北市│遭詐欺取財│沈長生之嘉義北│
│    │      │月10日│萬華區│51600元   │社郵局帳戶（帳│
│    │      │13時許│中華路│          │號：0000000000│
│    │      │      │2段332│          │6997號）      │
│    │      │      │號    │          │              │
├──┼───┼───┼───┼─────┼───────┤
│  6 │癸○○│95年9 │台北市│遭詐欺取財│張雁翔之興嘉郵│
│    │      │月22日│信義區│162000元  │局帳戶（帳號：│
│    │      │10時許│吳興街│          │00000000000000│
│    │      │      │600巷 │          │號）          │
│    │      │      │100弄4│          │              │
│    │      │      │號    │          │              │
└──┴───┴───┴───┴─────┴───────┘
附表二（96年度偵字第3939號案件，關於收購及販售人頭帳戶部
分）：
┌─┬───┬───┬───┬────┬─────┬─────┬────┐
│編│被害人│詐騙集│被害人│詐騙方式│遭恐嚇或詐│被害人匯入│販賣帳戶│
│號│      │團詐騙│受騙地│        │騙金額（新│款項之人頭│所使用之│
│  │      │日期  │點    │        │台幣）    │帳戶（即被│電話門號│
│  │      │      │      │        │          │告等人收購│        │
│  │      │      │      │        │          │及販售之人│        │
│  │      │      │      │        │          │頭帳戶）  │        │
├─┼───┼───┼───┼────┼─────┼─────┼────┤
│ 1│戌○○│96年1 │臺中縣│假冒臺北│12萬元    │謝義清、帳│0000-000│
│  │      │月18日│龍井鄉│地檢署告│          │號：700-00│138號（ │
│  │      │      │新庄村│知安泰銀│          │0000000000│參96年1 │
│  │      │      │中沙路│行借款未│          │10號、太保│月12日11│
│  │      │      │1巷5弄│清償    │          │南新郵局帳│時02分之│
│  │      │      │11號  │        │          │戶。      │通訊監察│
│  │      │      │      │        │          │          │譯文）  │
│  │      │      │      │        │          │          │        │
│  │      │      │      │        │          │          │        │
│  │      │      │      │        │          │          │        │
├─┼───┼───┼───┼────┼─────┼─────┼────┤
│ 2│亥○○│96年1 │臺中縣│假冒臺北│12萬1千元 │陳玉文、帳│0000-000│
│  │      │月16日│潭子鄉│地檢署告│          │號：700-01│541號（ │
│  │      │      │中山路│知詐騙案│          │0000000000│參96年1 │
│  │      │      │3段111│偵破    │          │41號、鳳山│月10日17│
│  │      │      │巷（矽│        │          │鎮北郵局帳│時58分許│
│  │      │      │品公司│        │          │戶。      │之通訊監│
│  │      │      │潭富廠│        │          │          │察譯文）│
│  │      │      │）    │        │          │          │        │
├─┼───┼───┼───┼────┼─────┼─────┼────┤
│ 3│王林秀│96年1 │台北縣│假冒親人│30萬元    │柳淑娥、帳│0000-000│
│  │珠    │月19日│中和市│欠債未清│          │號：700-00│189號（ │
│  │      │      │員山路│償遭擄  │          │0000000000│參96年1 │
│  │      │      │148巷 │        │          │18號、嘉義│月11日11│
│  │      │      │47號7 │        │          │縣竹崎內埔│時10分許│
│  │      │      │樓    │        │          │郵局。    │之通訊監│
│  │      │      │      │        │          │          │察譯文）│
├─┼───┼───┼───┼────┼─────┼─────┼────┤
│ 4│庚○○│96年1 │嘉義市│假稱牌照│832,350 元│陳嘉正、帳│0000-000│
│  │      │月19日│東區文│稅未繳遭│          │號：700-00│541號（ │
│  │      │      │化路  │法院強制│          │0000000000│參96年1 │
│  │      │      │134號 │執行    │          │21號、嘉義│月10日13│
│  │      │      │      │        │          │市○○路郵│時45分許│
│  │      │      │      │        │          │局帳戶。  │之通訊監│
│  │      │      │      │        │          │          │察譯文）│
├─┼───┼───┼───┼────┼─────┼─────┼────┤
│ 5│申○○│95年11│台南縣│假冒臺北│30萬元    │洪建華、帳│0000-000│
│  │      │月30日│新營市│地檢署告│          │號：700-01│320號（ │
│  │      │      │中正路│知涉詐欺│          │0000000000│參95年11│
│  │      │      │10號之│洗錢案  │          │35號、大寮│月29日13│
│  │      │      │臺灣銀│        │          │中庄郵局帳│時09分許│
│  │      │      │行新營│        │          │戶。      │之通訊監│
│  │      │      │分行  │        │          │          │察譯文）│
│  │      │      │      │        │          │          │        │
├─┼───┼───┼───┼────┼─────┼─────┼────┤
│ 6│丙○○│95年12│高雄縣│假冒匯豐│30萬元    │余鎮吉、帳│0000-000│
│  │      │月12日│鳳山市│銀行核貸│          │號：700-01│320號（ │
│  │      │      │某處  │照會個人│          │0000000000│參95年11│
│  │      │      │      │資料    │          │16號、燕巢│月29日12│
│  │      │      │      │        │          │郵局帳戶。│時12分許│
│  │      │      │      │        │          │          │之通訊監│
│  │      │      │      │        │          │          │察譯文）│
├─┼───┼───┼───┼────┼─────┼─────┼────┤
│ 7│辰○○│95年12│桃園縣│假冒法務│477,456 元│邱雅玲、帳│0000-000│
│  │      │月6日 │龍潭鄉│部告知設│          │號：700-00│320號（ │
│  │      │      │北龍路│定控管帳│          │0000000000│參95年11│
│  │      │      │之新竹│戶      │          │58號、高雄│月29日10│
│  │      │      │商業銀│        │          │大昌郵局帳│時59分許│
│  │      │      │行。  │        │          │戶        │之通訊監│
│  │      │      │      │        │          │。        │察譯文）│
├─┼───┼───┼───┼────┼─────┼─────┼────┤
│ 8│壬○○│95年12│台北縣│假冒中華│17萬元    │李智文、帳│0000-000│
│  │      │月15日│中和市│電信告知│          │號：700-00│320號（ │
│  │      │      │保健路│遭冒用申│          │0000000000│參95年11│
│  │      │      │18號3 │辦門號  │          │27號、高雄│月29日9 │
│  │      │      │樓    │        │          │市二苓郵局│時47分許│
│  │      │      │      │        │          │帳戶。    │之通訊監│
│  │      │      │      │        │          │          │察譯文）│
├─┼───┼───┼───┼────┼─────┼─────┼────┤
│ 9│戊○○│96年1 │台北縣│假冒臺北│586,500 元│陳毅珍、帳│0000-000│
│  │      │月19日│三重市│地檢署告│          │號：700-00│320號（ │
│  │      │      │泰山郵│知涉詐欺│          │0000000000│參95年11│
│  │      │      │局    │洗錢案  │          │21號、仁德│月28日15│
│  │      │      │      │        │          │郵局帳戶。│時48分許│
│  │      │      │      │        │          │          │之通訊監│
│  │      │      │      │        │          │          │察譯文）│
├─┼───┼───┼───┼────┼─────┼─────┼────┤
│10│丁○○│95年11│高雄市│假冒貸款│1,483,578 │張高旗、帳│0000-000│
│  │      │月30日│三民區│公司人員│元        │號：700-01│320號（ │
│  │      │      │鼎盛里│詢問帳戶│          │0-0000-000│參95年11│
│  │      │      │鼎中路│資料。  │          │3-499號、 │月28日12│
│  │      │      │711巷 │        │          │仁美郵局帳│時28分許│
│  │      │      │25號2 │        │          │戶。      │之通訊監│
│  │      │      │樓    │        │          │          │察譯文，│
│  │      │      │      │        │          │          │參96偵  │
│  │      │      │      │        │          │          │3939卷第│
│  │      │      │      │        │          │          │129頁 ）│
├─┼───┼───┼───┼────┼─────┼─────┼────┤
│11│地○○│96年1 │南投縣│假冒親人│150000元  │陳清泉、帳│0000-000│
│  │      │月10日│水里鄉│欠債未清│          │號：004128│320號（ │
│  │      │      │上安村│償遭擄  │          │0-0000000 │參95年11│
│  │      │      │安村巷│        │          │號、高雄灣│月28日10│
│  │      │      │119之4│        │          │仔內郵局帳│時21分許│
│  │      │      │號    │        │          │戶        │之通訊監│
│  │      │      │      │        │          │          │察譯文）│
└─┴───┴───┴───┴────┴─────┴─────┴────┘
附表三（96年度偵字第3939號案件，關於偽鈔詐欺部分）：
┌──┬───┬────┬──────┬────┬───┬─┐
│編號│被害人│詐騙日期│被害人依指示│遭詐騙金│匯入之│既│
│    │（應徵│        │提供給詐騙集│額（新台│人頭帳│未│
│    │者）  │        │團之受信地址│幣）    │戶    │遂│
├──┼───┼────┼──────┼────┼───┼─┤
│ 1  │己○○│96年1月 │台南縣善化鎮│無。    │無。  │未│
│    │      │底某日  │東勢寮175之 │        │      │遂│
│    │      │        │22號毅展企業│        │      │  │
│    │      │        │社          │        │      │  │
├──┼───┼────┼──────┼────┼───┼─┤
│ 2  │子○○│96年1月 │嘉義市○○街│無。    │無。  │未│
│    │      │底某日  │2巷7號      │        │      │遂│
├──┼───┼────┼──────┼────┼───┼─┤
│ 3  │黃○○│96年1月 │彰化縣社頭鄉│無。    │無。  │未│
│    │      │間某日  │協和村山腳路│        │      │遂│
│    │      │        │4段441號    │        │      │  │
├──┼───┼────┼──────┼────┼───┼─┤
│ 4  │宇○○│96年1月 │彰化縣員林鎮│無。    │無。  │未│
│    │      │間某日  │育英路597號 │        │      │遂│
├──┼───┼────┼──────┼────┼───┼─┤
│ 5  │宙○○│96年1月 │嘉義縣民雄鄉│無。    │無。  │未│
│    │（用假│16日11時│菁埔村菁埔路│（詐騙電│      │遂│
│    │名何民│18分許  │33號        │話：0915│      │  │
│    │峰）  │        │            │-010541 │      │  │
│    │      │        │            │號）    │      │  │
├──┼───┼────┼──────┼────┼───┼─┤
│ 6  │天○○│96年1月 │高雄縣大社鄉│無。    │無。  │未│
│    │      │16日10時│自由路56弄23│（詐騙電│      │遂│
│    │      │45分許  │弄3號       │話：0915│      │  │
│    │      │        │            │-010541 │      │  │
│    │      │        │            │號）    │      │  │
├──┼───┼────┼──────┼────┼───┼─┤
│ 7  │辛○○│96年1月 │嘉義市○○路│無。    │無。  │未│
│    │      │16日11時│754號       │（詐騙電│      │遂│
│    │      │33分許  │            │話：0915│      │  │
│    │      │        │            │-010541 │      │  │
│    │      │        │            │號）    │      │  │
├──┼───┼────┼──────┼────┼───┼─┤
│  8 │Ｂ○○│96年1月 │嘉義縣水上鄉│無。    │無。  │未│
│    │      │16日11時│下寮23之75號│（詐騙電│      │遂│
│    │      │58分許  │            │話：0915│      │  │
│    │      │        │            │-010541 │      │  │
│    │      │        │            │號）    │      │  │
├──┼───┼────┼──────┼────┼───┼─┤
│ 9  │丑○○│96年1月 │台南縣新化鎮│無。    │無。  │未│
│    │      │17日11時│信義路111巷 │（詐騙電│      │遂│
│    │      │27分許  │13號        │話：0915│      │  │
│    │      │        │            │-010541 │      │  │
│    │      │        │            │號）    │      │  │
└──┴───┴────┴──────┴────┴───┴─┘
附表四
┌──┬───────┬──────┬─────┬─────┐
│編號│物品名稱      │數量        │所有人    │備考      │
├──┼───────┼──────┼─────┼─────┤
│ 1  │記載人頭戶資料│4張         │玄○○    │警方證物編│
│    │紙張          │            │          │號31      │
├──┼───────┼──────┼─────┼─────┤
│ 2  │收購人頭帳戶登│3本         │玄○○    │警方證物編│
│    │記簿          │            │          │號32      │
├──┼───────┼──────┼─────┼─────┤
│ 3  │玄○○郵政儲金│1本         │玄○○    │警方證物編│
│    │簿 (帳號005100│            │          │號6       │
│    │00000000號)   │            │          │          │
├──┼───────┼──────┼─────┼─────┤
│ 4  │nokia行動電話 │3支         │玄○○    │警方證物編│
│    │              │(不含sim卡) │          │號35、36、│
│    │              │            │          │37        │
└──┴───────┴──────┴─────┴─────┘
附表五
┌──┬───────┬──────┬─────┬─────┐
│編號│物品名稱      │數  量      │所有人    │備考      │
├──┼───────┼──────┼─────┼─────┤
│ 1  │okwap行動電話 │1支         │玄○○    │沒收不含  │
│    │0000-000000   │            │          │sim卡     │
├──┼───────┼──────┼─────┼─────┤
│ 2  │nokia行動電話 │1支         │玄○○    │同上      │
│    │0000-000000   │            │          │          │
├──┼───────┼──────┼─────┼─────┤
│ 3  │motorola行動電│1支         │玄○○    │同上      │
│    │話            │            │          │          │
│    │0000-000000   │            │          │          │
├──┼───────┼──────┼─────┼─────┤
│ 4  │nokia行動電話 │1支         │玄○○    │同上      │
│    │0000-000000   │            │          │          │
├──┼───────┼──────┼─────┼─────┤
│ 5  │不知廠牌行動電│1支         │玄○○    │同上      │
│    │話0000-000000 │            │          │          │
├──┼───────┼──────┼─────┼─────┤
│ 6  │synnex行動電話│1支         │玄○○    │同上      │
│    │              │            │          │          │
├──┼───────┼──────┼─────┼─────┤
│ 7  │motorola行動電│1支         │玄○○    │同上      │
│    │話            │            │          │          │
├──┼───────┼──────┼─────┼─────┤
│ 8  │黃朝軍林園郵局│1本         │玄○○    │          │
│    │存摺          │            │          │          │
├──┼───────┼──────┼─────┼─────┤
│ 9  │黃朝軍金融卡  │1張         │玄○○    │          │
│    │              │            │          │          │
├──┼───────┼──────┼─────┼─────┤
│10  │朝朝軍私章    │1顆         │玄○○    │          │
│    │              │            │          │          │
├──┼───────┼──────┼─────┼─────┤
│11  │黃朝軍身分證影│1張         │玄○○    │          │
│    │本            │            │          │          │
├──┼───────┼──────┼─────┼─────┤
│12  │信封          │8張         │玄○○    │          │
│    │              │            │          │          │
├──┼───────┼──────┼─────┼─────┤
│13  │教戰手冊 (隨堂│1張         │玄○○    │          │
│    │考試用紙)     │            │          │          │
├──┼───────┼──────┼─────┼─────┤
│14  │誠徵工作之紙張│1張         │玄○○    │          │
└──┴───────┴──────┴─────┴─────┘
